



Endereço para acessar este CV: http://lattes.cnpg.br/3714282848550009 ID Lattes: 3714282848550009

Última atualização do currículo em 06/10/2022

Graduação em Bacharelado em Ciências Biológicas pela Universidade Federal Rural de Pernambuco (UFRPE). Egressa do Programa de Educação Tutorial (PET Biologia-UFRPE) onde desenvolveu atividades de ensino, pesquisa e extensão. Foi bolsista do programa Bolsa de Incentivo Acadêmico (BIA) vinculada ao Laboratório de Genética Bioquímica e Sequenciamento Prof Tânia Falcão (Genoma) - UFRPE, onde atuou com a Padronização da Técnica de Reação em Cadeia da Polimerase (PCR-convencial) do Gene DRD2 em pacientes com Doença de Parkinson. Foi bolsista de iniciação científica (PIBIC- CNPq) com o projeto que busca verificar se existe associação entre o perfil VNTR de 48 pb no éxon 3 do gene DRD4 com a progressão da doença de Parkinson em pacientes tratados com levodopa. Trabalho no estágio curricular obrigatório na linha de pesquisa da farmacogenética da doença de Parkinson e da doença de Alzheimer no laboratório Genoma UFRPE. Atuante principalmente na área de polimorfismos genéticos associados a diferentes doenças, genética molecular, genética médica humana e de microrganismos. Estágio Obrigatório II realizado no laboratório de microbiologia do Departamento de Tecnologia Rural - UFRPE com a pesquisa intitulada Aspectos Microbiológicos das Especiarias Comercializadas na Região Metropolitana do Recife/PE. (Texto informado pelo autor)

Identificação

Nome em citações bibliográficas

Lattes iD

Fernanda Gabriela dos Santos Guedes GUEDES, F. G. S.; GUEDES, FERNANDA GABRIELA DOS SANTOS

http://lattes.cnpg.br/3714282848550009

Endereço

2011 - 2013

Formação acadêmica/titulação

2016 - 2022 Graduação em Ciências Biológicas.

Universidade Federal Rural de Pernambuco, UFRPE, Brasil.

Título: Aspectos microbiológicos das especiarias comercializadas na Região

Metropolitana do Recife/PE.

Orientador: Neide Kazue Sakugawa Shinohara.

Ensino Médio (2º grau).

Escola Custódio Pessoa, ECP, Brasil.

Formação Complementar

2022 - 2022	Flebotomia. (Carga horária: 120h).
	Instituto Educacional WH Cursos, WHC, Brasil.
2022 - 2022	Punção Venosa Periférica. (Carga horária: 20h).
	Instituto Educacional WH Cursos, WHC, Brasil.
2020 - 2020	l Curso de Antibioticoterapia online. (Carga horária: 10h).
	Universidade Cidade de São Paulo, UNICID, Brasil.
2020 - 2020	Curso de Parasitologia Clínica. (Carga horária: 10h).
	Universidade Federal de Mato Grosso, UFMT, Brasil.
2020 - 2020	Micoses sistêmicas endêmicas no Brasil. (Carga horária: 4h).
	Universidade Federal de Mato Grosso, UFMT, Brasil.
2020 - 2020	Higiene e Controle de Qualidade de Alimentos. (Carga horária: 50h).
	Instituto Federal de Educação, Ciência e Tecnologia do Rio Grande do Sul, IFRS, Brasil.

2020 - 2020 ISTs mais prevalentes no Brasil, prevenção combinada e abordagem na populaç. (Carga

horária: 4h).

Universidade Federal de Mato Grosso, UFMT, Brasil.

2020 - 2020 Infestações por ectoparasitas comuns na atenção primária. (Carga horária: 4h).

Universidade Federal de Mato Grosso, UFMT, Brasil.

2020 - 2020 Análises laboratoriais em hepatites virais.. (Carga horária: 4h).

Universidade Federal de Mato Grosso, UFMT, Brasil.

2020 - 2020 Infestações por ectoparasitas comuns na atenção primária. (Carga horária: 4h).

Universidade Federal de Mato Grosso, UFMT, Brasil.

2013 - 2014 Auxiliar Administrativo. (Carga horária: 180h).

Escola Técnica SENAI Paulista, SENAI, Brasil.

Atuação Profissional

Secretaria de Educação de Pernambuco, SEE, Brasil.

Vínculo institucional

2013 - 2013 Vínculo: Bolsista. Enquadramento Funcional: Intercambista- Programa Ganhe o Mundo

(PGM)

Universidade Federal Rural de Pernambuco, UFRPE, Brasil.

Vínculo institucional

2018 - 2021 Vínculo: PAVI, Enquadramento Funcional: Estágio de iniciação científica, Carga horária: 20

Vínculo institucional

2017 - 2018 Vínculo: Bolsista, Enquadramento Funcional: PIBIC CNPq, Carga horária: 20, Regime:

Dedicação exclusiva.

Vínculo institucional

2016 - 2017 Vínculo: Bolsista, Enquadramento Funcional: Programa Bolsa de Incentivo Acadêmico

(BIA), Carga horária: 12

Vínculo institucional

2015 - 2016 Vínculo: Bolsista, Enquadramento Funcional: Integrante do PET/Biologia/UFRPE, Carga

horária: 20, Regime: Dedicação exclusiva.

Atividades

06/2017 - 08/2018

09/2018 - 03/2021 Estágios , UNIVERSIDADE FEDREAL RURAL DE PERNAMBUCO.

Estágio realizado

Avaliação do polimorfismo na região promotora do gene TNF- α (-308 A/G) em pacientes com a doença de Alzheimer e revisão bibliográfica da genética da doença de Alzheimer. Pesquisa e desenvolvimento, UNIVERSIDADE FEDREAL RURAL DE PERNAMBUCO.

Linhas de pesquisa

Avaliação do perfil VNTR de 48pn no éxon 3 do gene DRD4 em pacientes com a doneça de

Parkinson

06/2017 - 08/2018 Estágios , UNIVERSIDADE FEDREAL RURAL DE PERNAMBUCO.

Estágio realizado

Avaliação do perfil VNTR de 48pb no éxon 3 do gene DRD4 em pacientes com a doença de

Parkinson.

3/2016 - 7/2017 Pesquisa e desenvolvimento, UNIVERSIDADE FEDREAL RURAL DE PERNAMBUCO.

Linhas de pesquisa

Padronização da Técnica de Reação em Cadeia da Polimerase (PCR-convencial) do Gene

DRD2 em pacientes com Doença de Parkinson

Linhas de pesquisa

1. Padronização da Técnica de Reação em Cadeia da Polimerase (PCR-convencial) do Gene

DRD2 em pacientes com Doença de Parkinson

Avaliação do perfil VNTR de 48pn no éxon 3 do gene DRD4 em pacientes com a doneça de

Parkinson

Áreas de atuação

1. Grande área: Ciências Biológicas / Área: Genética / Subárea: Genética Humana e Médica.

Grande área: Ciências Biológicas / Área: Genética / Subárea: Genética Molecular e de

Microorganismos.

Idiomas

2.

Prêmios e títulos

2017

Menção honrosa, UFRPE.

Produções

Produção bibliográfica

Artigos completos publicados em periódicos

Ordenar por

Ordem Cronológica

1. VELOSO, RODRIGO ROSSETTI ; SILVA, MARIA KAROLLYNA GOMES DA ; GUEDES, FERNANDA GABRIELA DOS SANTOS ; SILVA, THIAGO RAMOS DA ; LIMA, GISELE ESTEVÃO DE ; SHINOHARA, NEIDE KAZUE SAKUGAWA . Aspectos microbiológicos das especiarias comercializadas na Região Metropolitana do Recife/PE. CONJECTURAS, v. 22, p. 397-410, 2022.

Textos em jornais de notícias/revistas

- 1. GUEDES, F. G. S.. Dica de filme, livro e documentário. Bioinforme, p. 9 9, 21 mar. 2016.
- 2. GUEDES, F. G. S. Agenda. Bioinforme, p. 12 12, 09 out. 2015.
- 3. Menezes, A.; GUEDES, F. G. S. . Profissão Biólogo: A atuação do Biólogo Sanitarista. Bioinforme, p. 6 6, 09 out. 2015.
- 4. GUEDES, F. G. S.. A cura que vem das plantas. Bioinforme, p. 4 4, 26 ago. 2015.

Resumos publicados em anais de congressos

- 1. GUEDES, F. G. S.; SANTOS, E. U. D.; SAMPAIO, T. F.; SOUZA, P. R. E. . Avaliação do perfil VNTR de 48pb no éxon 3 do gene DRD4 em pacientes com a doença de Parkinson. In: XVIII Jornada de Ensino, Pesquisa e Extensão da UFRPE (JEPEX 2018), 2018, Recife. Anais da XVIII Jornada de Ensino, Pesquisa e Extensão da UFRPE (JEPEX 2018), 2018.
- 2. CANDIDO, S. A.; **GUEDES, F. G. S.**; CROVELLA, S.; COSTA, A. S.; MAIA, M. M. D.; SOUZA, P. R. E. . Avaliação do polimorfismo na região promotora do gene IL-6 (-174 G/C) em pacientes com a doença de Alzheiemer. In: XVIII Jornada de Ensino, Pesquisa e Extensão da UFRPE (JEPEX 2018), 2018, Recife. Anais da XVIII Jornada de Ensino, Pesquisa e Extensão da UFRPE (JEPEX 2018), 2018.
- 3. GUEDES, F. G. S.; CANDIDO, S. A.; DUARTE, E. B. C.; CROVELLA, S.; COSTA, A. S.; MAIA, M. M. D.; SOUZA, P. R. E. .

 Avaliação do polimorfismo na região promotora do gene TNF- α (-308 A/G) em pacientes com a doença de Alzheimer. In:

 XVIII Jornada de Ensino, Pesquisa e Extensão da UFRPE (JEPEX 2018), 2018, Recife. Anais da XVIII Jornada de Ensino,

 Pesquisa e Extensão da UFRPE (JEPEX 2018), 2018.
- 4.

 **GUEDES, F. G. S.; SANTOS, E. U. D.; SAMPAIO, T. F.; SOUZA, P. R. E. . Avaliação do perfil VNTR de 48pb no éxon 3 do gene DRD4 em pacientes com a doença de Parkinson. In: XVII Jornada de Ensino, Pesquisa e Extensão da UFRPE (JEPEX 2017), 2017, Recife. Anais da XVII Jornada de Ensino, Pesquisa e Extensão da UFRPE (JEPEX 2017), 2017.
- 5. GUEDES, F. G. S.; SANTOS, E. U. D.; SAMPAIO, T. F.; MORAIS, Y. L.; SOUZA, P. R. E. . Otimização do protocolo PCR-RFLP para determinação do polimorfismo TAQ1 no gene DRD2. In: IV SIMPÓSIO DE MORFOLOGIA E FISIOLOGIA ANIMAL (IV SIMFA), 2017, Recife. Anais do IV SIMPÓSIO DE MORFOLOGIA E FISIOLOGIA ANIMAL (IV SIMFA), 2017.

Produção técnica

Redes sociais, websites e blogs

1. SANTOS, A. M.; BRAZ, A.; **GUEDES, F. G. S.**. IV Simpósio Pernambucano de Biologia Aplicada: Doenças Negligenciadas. 2015. (Site).

Eventos

Participação em eventos, congressos, exposições e feiras

- 1. 1º SIMPÓSIO DE BIOQUÍMICA E BIOLOGIA MOLECULAR. 2020. (Simpósio).
- 2. Atualização em genética médica UFMT. 2020. (Congresso).
- 3. Congresso Online de Infectologia. 2020. (Congresso).
- 4. Genética Viva! Evento online da SBG. 2020. (Congresso).
- 5. I Ciclo de Palestras da Liga Acadêmica de Anatomia Pura e Aplicada (LAAPA). 2020. (Outra).
- 6. I Ciclo de Palestras da Liga Acadêmica de Anatomia Pura e Aplicada (LAAPA) UFPE. 2020. (Outra).
- 7. I Encontro Digital de Biologia da Universidade de Pernambuco ? I EDBio UPE. 2020. (Encontro).
- 8. Il Encontro De Genética, Hemoterapia e Patologias Hematológicas. 2020. (Encontro).
- 9. II HEMOCLASS: CICLO DE PALESTRAS EM HEMATOLOGIA. 2020. (Outra).
- 10. III SIMPÓSIO DE GENÉTICA DO DELTA DO PARNAÍBA. 2020. (Simpósio).
- 11. Il Simpósio de Anatomia da Universidade Federal do Rio de Janeiro (UFRJ). 2020. (Seminário).
- 12. Il Simpósio de Genética e Biotecnologia UFRPE. 2020. (Simpósio).
- 13. I Simpósio de Biotecnologia na Área da Saúde SimBAS. 2020. (Simpósio).
- 14. I Simpósio de Conhecimento Científico no âmbito da Saúde. 2020. (Simpósio).
- **15.** IV Encontro de Biodiversidade Animal. 2020. (Encontro).
- 16. IX Semana da Biologia UFABC. 2020. (Outra).
- 17. Webinar: Microbiologia dos alimentos Produtos de Origem Animal. 2020. (Outra).
- 18. Webinário: Aplicações dos microrganismos no cotidiano. 2020. (Outra).
- 19. XVIII Jornada de Ensino, Pesquisa e Extenção (JEPEX). Avaliação do perfil VNTR de 48pb no éxon 3 do gene DRD4 em pacientes com a doença de Parkinson. 2018. (Seminário).
- **20.** XVIII Jornada de Ensino, Pesquisa e Extenção (JEPEX). Avaliação do polimorfismo na região promotora do gene IL-6 (-174 G/C) em pacientes com a doença de Alzheimer. 2018. (Seminário).
- 21. XVIII Jornada de Ensino, Pesquisa e Extenção (JEPEX). Avaliação do polimorfismo na região promotora do gene TNF-α (-308 A/G) em pacientes com a doença de Alzheimer. 2018. (Seminário).
- 22. IV SIMPÓSIO DE MORFOLOGIA E FISIOLOGIA ANIMAL (IV SIMFA).OTIMIZAÇÃO DO PROTOCOLO PCR-RFLP PARA DETERMINAÇÃO DO POLIMORFISMO TAQ1 NO GENE DRD2.. 2017. (Simpósio).
- 23. XVII Jornada de Ensino, Pesquisa e Extenção (JEPEX). Avaliação do perfil VNTR de 48pb no éxon 3 do gene DRD4 em pacientes com a doença de Parkinson. 2017. (Seminário).
- 24. XVII Jornada de Ensino, Pesquisa e Extenção (JEPEX).OTIMIZAÇÃO DO PROTOCOLO PCR-RFLP PARA DETERMINAÇÃO DO POLIMORFISMO TAQ1 NO GENE DRD2.. 2017. (Seminário).
- 25. Ciências Biológicas em Seminários: Bloco Temático Entomologia- PET-Biologia/UFRPE. 2015. (Seminário).
- 26. Encontro de Grupos PET do Estado de Pernambuco (InterPET-Serra Talhada. 2015. (Encontro).
- 27. IV Simpósio Pernambucano de Biologia Aplicada: Doenças Negligenciadas. 2015. (Simpósio).
- 28. Quinta Ciência: Bloco Temático Biodiversidade e Meio Ambiente PET-Biologia/UFRPE. 2015. (Outra).
- 29. Quinta Ciência: Bloco Temático Saúde PET Biologia/UFRPE. 2015. (Outra).
- 30. XVII Encontro Pernambucano de Grupos PET: O Papel do PET na Graduação.. 2015. (Encontro).

Organização de eventos, congressos, exposições e feiras

- 1. GUEDES, F. G. S.; ALMEIDA, I. A. . Quinta Ciência: Bloco Temático Biotecnologia. 2015. (Outro).
- 2. GUEDES, F. G. S.; SOBRAL, G. M. T. . Ciências Biológicas em Seminários Entomologia. 2015. (Outro).
- 3. GUEDES, F. G. S.. IV Simpósio Pernambucano de Biologia Aplicada: Doenças Negligenciadas. 2015. (Outro).

Educação e Popularização de C & T

Textos em jornais de notícias/revistas

- 1. GUEDES, F. G. S.. A cura que vem das plantas. Bioinforme, p. 4 4, 26 ago. 2015.
- 2. **GUEDES, F. G. S.**. Agenda. Bioinforme, p. 12 12, 09 out. 2015.
- 3. Menezes, A.; GUEDES, F. G. S. . Profissão Biólogo: A atuação do Biólogo Sanitarista. Bioinforme, p. 6 6, 09 out. 2015.
- 4. GUEDES, F. G. S.. Dica de filme, livro e documentário. Bioinforme, p. 9 9, 21 mar. 2016.